臺灣臺南地方法院刑事判決　　　　　100年度交簡上字第138號
上　訴　人　郭耿廷
即　被　告
上列上訴人即被告因業務過失傷害案件，不服本院中華民國100
年9 月23日100年度交簡字第2390號第一審刑事簡易判決（聲請
簡易判決處刑案號：100年度調偵字第1267號），提起上訴，被
告於本院審理進行中，就被訴事實為有罪之陳述，經本院管轄之
第二審合議庭裁定進行簡式審判程序，判決如下：
    主  文
上訴駁回。
郭耿廷緩刑貳年。
    事實及理由
一、按本件上訴人即被告郭耿廷所犯為死刑、無期徒刑、最輕本
    刑3年以上有期徒刑以外之罪，亦非屬高等法院管轄之第一
    審案件，其於本院審理中，就被訴事實為有罪之陳述，經告
    知簡式審判程序之旨，並聽取檢察官及被告之意見後，本院
    合議庭依刑事訴訟法第364條、第273條之1第1項裁定進行簡
    式審判程序，是本案之證據調查，依同法第273條之2規定，
    不受同法第159條第1項、第161條之2、第161條之3、第163
    條之1，及第164條至第170條所規定證據能力認定及調查方
    式之限制，合先敘明。
二、本案經本院審理結果，認第一審簡易判決對被告論以刑法第
    284條第2項之業務過失傷害罪，並援引刑事訴訟法第449 條
    第1項前段、第454條第2項，刑法第284條第2項、第62條前
    段、第41條第1項前段，刑法施行法第1條之1第1項、第2項
    等規定，逕以簡易判決就被告所犯上開之罪量處有期徒刑3
    月，並諭知易科罰金之折算標準，其認事用法並無違誤，量
    刑亦無不當，應予維持，並引用第一審簡易判決及檢察官聲
    請簡易判決處刑書記載之事實、證據及理由（如附件）。
三、被告上訴意旨僅稱其與告訴人郭麗芬已達成和解，而未指摘
    原審判決有任何認事用法違背法令之處，原審判決認事用法
    既無違誤，量刑亦稱妥適，業如前述，認被告提起上訴，為
    無理由，應予駁回。末查被告無前科，有臺灣高等法院被告
    前案紀錄表1份在卷可稽，犯後亦坦承犯罪，態度良好，且
    被告於原審判決後已與告訴人達成調解，告訴人已收到調解
    金額並同意給予被告緩刑之機會，有本院100年度司南簡調
    字第849號調解筆錄、本院100年12月6日與告訴人之電話紀
    錄表、國泰世紀產物保險股份有限公司100年12月8日保險理
    賠證明各1份在卷可按，則被告經此起訴偵、審程序及刑之
    宣告之教訓，已足促其警惕，信無再犯之虞。因此，本院認
    上開宣告之刑，以暫不執行為適當，爰宣告緩刑2年，以啟
    自新。
據上論斷，應依刑事訴訟法第455條之1第1項、第3項、第364條
、第273條之1第1項、第373條、第368條，刑法第74條第1項第1
款，判決如主文。
本案經檢察官莊玲如到庭執行職務。
中    華    民    國   100    年    12    月    21    日
                  刑事第四庭    審判長法  官  林逸梅
                                      法  官  鄭文祺
                                      法  官  莊政達
以上正本證明與原本無異。
不得上訴。
                                      書記官  吳昕韋
中    華    民    國   100    年    12    月    26    日